# 集团内A和B各占50%投资C, 采用成本法还是权益法？

提问人：nizzi 时间：2013-01-08 21:45:07
求助版主和专家们：集团内两家子公司A和B各占50%投资C, 对C的实质控制权在A和B的母公司，这样A和B对C的投资属于哪种类型？
应采用成本法还是权益法核算？ （ 1 ）控制 （ 2 ）共同控制或重大影响 （ 3 ）没有控制、共同控制或重大影响 对这个情况我完全不知道符合哪项？ 是不是这样理解：不管他们是否同受一方最终控制，关键看A和B是否对C有实质控制权决定采用何种方法？ 怎么判断呢？ 谢谢！

回答人：chenyiwei
A和B各自的报表，应站在其各自的立场，考虑基于其自身所持有的股权和表决权能否对被投资企业具有控制、共同控制或重大影响，但实务中此类判断还是有不少难度的。如果C公司的财务、经营决策直接由A和B的共同母公司作出，则A和B均分别采用成本法核算的可能性较大。

提问人：nizzi 时间：2013-01-09 09:58:16
回复 chenyiwei 的帖子
谢谢版主，A和B选择成本法核算，是属于“不具有控制、共同控制或重大影响”吗？

回答人：chenyiwei
可以这样理解。